fixer/src/main/resources/el/dictionaries/grc_GR.aff
FLAG num
SFX 4042 Y 1
SFX 4042 έ θ’ έ
SFX 1828 Y 1
SFX 1828 ς ζουσί ς
SFX 2381 Y 1
SFX 2381 ᾷ ήμασι ᾷ
SFX 3431 Y 1
SFX 3431 ῇ ίσματα ῇ
SFX 3563 Y 1
SFX 3563 ῖ ύοντι ῖ
SFX 1274 Y 1
SFX 1274 ί θ’ ί
SFX 1188 Y 1
SFX 1188 ξ κά ξ
SFX 2389 Y 1
SFX 2389 ό θ’ ό
SFX 4208 Y 1
SFX 4208 ω ζουσί ω
SFX 3366 Y 1
SFX 3366 ῇ μούς ῇ
SFX 4953 Y 1
SFX 4953 ὶ ῦντα ὶ
SFX 1556 Y 1
SFX 1556 ῃ θητέ ῃ
SFX 447 Y 1
SFX 447 ι υσαί ι
SFX 1476 Y 1
SFX 1476 ς τητας ς
SFX 501 Y 1
SFX 501 έ το έ
SFX 4713 Y 1
SFX 4713 έ ντο έ
SFX 307 Y 1
SFX 307 ν υσαί ν
SFX 183 Y 1
SFX 183 ι υσί ι
SFX 2257 Y 1
SFX 2257 ῳ ζουσαν ῳ
SFX 594 Y 1
SFX 594 ό το ό
SFX 186 Y 1
SFX 186 ν υσί ν
SFX 784 Y 1
SFX 784 ῇ ησάσης ῇ
SFX 3514 Y 1
SFX 3514 ῖ ύσωσί ῖ
SFX 3552 Y 1
SFX 3552 ῇ ύσῃ ῇ
SFX 3376 Y 1
SFX 3376 ῃ λουσι ῃ
SFX 3627 Y 1
SFX 3627 ς υσί ς
SFX 1044 Y 1
SFX 1044 ι σθ’ ι
SFX 2644 Y 1
SFX 2644 ῶ ῷεν ῶ
SFX 4886 Y 1
SFX 4886 ν σθ’ ν
SFX 1809 Y 1
SFX 1809 ο σθ’ ο
SFX 579 Y 1
SFX 579 ῖ ύσῃ ῖ
SFX 1192 Y 1
SFX 1192 α ιά α
SFX 2981 Y 1
SFX 2981 ῃ ιδάς ῃ
SFX 2658 Y 1
SFX 2658 ς σθ’ ς
SFX 4284 Y 1
SFX 4284 ὰ ᾶσθαι ὰ
SFX 2253 Y 1
SFX 2253 ε ιά ε
SFX 1287 Y 1
SFX 1287 η ιά η
SFX 1061 Y 1
SFX 1061 ι υσ’ ι
SFX 1480 Y 1
SFX 1480 ς σηί ς
SFX 1318 Y 1
SFX 1318 ν υσ’ ν
SFX 584 Y 1
SFX 584 ῖ ῦντος ῖ
SFX 85 Y 1
SFX 85 α ος α
SFX 661 Y 1
SFX 661 ῃ ματός ῃ
SFX 413 Y 1
SFX 413 ε ος ε
SFX 195 Y 1
SFX 195 η ος η
SFX 67 Y 1
SFX 67 ι ος ι
SFX 3012 Y 1
SFX 3012 ῖ ύσωσιν ῖ
SFX 813 Y 1
SFX 813 ν ος ν
SFX 417 Y 1
SFX 417 ῃ ωσί ῃ
SFX 4586 Y 1
SFX 4586 ῇ ίζωμέν ῇ
SFX 1745 Y 1
SFX 1745 ῇ ίσαντες ῇ
SFX 3385 Y 1
SFX 3385 ῇ ιοῦσί ῇ
SFX 3331 Y 1
SFX 3331 ῃ σεσθε ῃ
SFX 4669 Y 1
SFX 4669 ς σετέ ς
SFX 1189 Y 1
SFX 1189 ξ κες ξ
SFX 4043 Y 1
SFX 4043 ῇ ητῆρα ῇ
SFX 3543 Y 1
SFX 3543 ὼ ώσει ὼ
SFX 3029 Y 1
SFX 3029 ῇ ίσαντός ῇ
SFX 4779 Y 1
SFX 4779 ὰ άζουσα ὰ
SFX 462 Y 1
SFX 462 ῖ ῦντα ῖ
SFX 4998 Y 1
SFX 4998 ι θω ι
SFX 874 Y 1
SFX 874 ς στεροί ς
SFX 4149 Y 1
SFX 4149 ῇ ολὰς ῇ
SFX 4898 Y 1
SFX 4898 ν σαντες ν
SFX 3169 Y 1
SFX 3169 α ητο α
SFX 162 Y 1
SFX 162 ι ντι ι
SFX 2700 Y 1
SFX 2700 ὰ άδων ὰ
SFX 1686 Y 1
SFX 1686 ι σε ι
SFX 4150 Y 1
SFX 4150 ῇ ολάς ῇ
SFX 793 Y 1
SFX 793 ς σαντες ς
SFX 2005 Y 1
SFX 2005 ν σε ν
SFX 815 Y 1
SFX 815 ῖ υμένου ῖ
SFX 270 Y 1
SFX 270 ς τας ς
SFX 1320 Y 1
SFX 1320 ς σε ς
SFX 1637 Y 1
SFX 1637 ᾷ ασθῆναι ᾷ
SFX 4889 Y 1
SFX 4889 έ σθαι έ
SFX 4430 Y 1
SFX 4430 ᾷ αζομένη ᾷ
SFX 534 Y 1
SFX 534 ῦ υμένου ῦ
SFX 1522 Y 1
SFX 1522 η μην η
SFX 3429 Y 1
SFX 3429 ι σάς ι
SFX 3447 Y 1
SFX 3447 ῖ ποιῆσαι ῖ
SFX 4871 Y 1
SFX 4871 ν σάς ν
SFX 3423 Y 1
SFX 3423 ὰ ώτερον ὰ
SFX 3949 Y 1
SFX 3949 ῃ σοιτό ῃ
SFX 3525 Y 1
SFX 3525 ὴ ήσομέν ὴ
SFX 2120 Y 1
SFX 2120 ῇ ώσει ῇ
SFX 844 Y 1
SFX 844 ὴ ώτερον ὴ
SFX 4760 Y 1
SFX 4760 ῇ ιζώμεθά ῇ
SFX 3567 Y 1
SFX 3567 ι ομαι ι
SFX 3518 Y 1
SFX 3518 ς σάς ς
SFX 4715 Y 1
SFX 4715 ῇ ὸντ’ ῇ
SFX 3424 Y 1
SFX 3424 ὼ ώτερον ὼ
SFX 1032 Y 1
SFX 1032 ῃ σασθαι ῃ
SFX 2830 Y 1
SFX 2830 ῃ μενον ῃ
SFX 4845 Y 1
SFX 4845 ῇ όφρονά ῇ
SFX 4749 Y 1
SFX 4749 η ισάν η
SFX 2869 Y 1
SFX 2869 ῃ σιος ῃ
SFX 3309 Y 1
SFX 3309 ῶ ωτικός ῶ
SFX 2163 Y 1
SFX 2163 ῃ σασαί ῃ
SFX 4590 Y 1
SFX 4590 ὶ ίζοντα ὶ
SFX 3962 Y 1
SFX 3962 ῇ ίσαντας ῇ
SFX 1909 Y 1
SFX 1909 ῇ οῦντό ῇ
SFX 2814 Y 1
SFX 2814 ῇ οποιεῖν ῇ
SFX 1963 Y 1
SFX 1963 ὰ άδες ὰ
SFX 3870 Y 1
SFX 3870 ῇ ησάσας ῇ
SFX 1799 Y 1
SFX 1799 ς ζεταί ς
SFX 878 Y 1
SFX 878 ’ όν ’
SFX 4050 Y 1
SFX 4050 ὶ ίζουσί ὶ
SFX 2518 Y 1
SFX 2518 ᾷ αία ᾷ
SFX 3609 Y 1
SFX 3609 ω ζεταί ω
SFX 1535 Y 1
SFX 1535 ῳ ζεσθαι ῳ
SFX 3469 Y 1
SFX 3469 ῇ ητὴ ῇ
SFX 1025 Y 1
SFX 1025 ῃ σαντι ῃ
SFX 3372 Y 1
SFX 3372 ῆ όμενοί ῆ
SFX 767 Y 1
SFX 767 ῇ όμενοί ῇ
SFX 3308 Y 1
SFX 3308 ῶ ωτικὸς ῶ
SFX 1398 Y 1
SFX 1398 ῶ ζόμενόν ῶ
SFX 3442 Y 1
SFX 3442 ι σαί ι
SFX 1502 Y 1
SFX 1502 ᾷ ήσομέν ᾷ
SFX 2049 Y 1
SFX 2049 ῇ οίημεν ῇ
SFX 1043 Y 1
SFX 1043 ᾷ ῶσιν ᾷ
SFX 268 Y 1
SFX 268 ν σαί ν
SFX 2142 Y 1
SFX 2142 ῳ ζονται ῳ
SFX 2897 Y 1
SFX 2897 ῃ λεται ῃ
SFX 1793 Y 1
SFX 1793 ῖ όμενοί ῖ
SFX 4017 Y 1
SFX 4017 ῃ λομεν ῃ
SFX 4482 Y 1
SFX 4482 ῖ ύσασαν ῖ
SFX 2567 Y 1
SFX 2567 ξ γά ξ
SFX 192 Y 1
SFX 192 ς σαί ς
SFX 2439 Y 1
SFX 2439 ῇ ίζουσαν ῇ
SFX 3189 Y 1
SFX 3189 ᾷ ασθήσονταί ᾷ
SFX 4294 Y 1
SFX 4294 ῇ ίσειεν ῇ
SFX 366 Y 1
SFX 366 ῇ ώτερον ῇ
SFX 279 Y 1
SFX 279 ῇ ῶσιν ῇ
SFX 4455 Y 1
SFX 4455 ῇ τικῇ ῇ
SFX 4793 Y 1
SFX 4793 ὲ είων ὲ
SFX 4195 Y 1
SFX 4195 ὶ ιζόμενός ὶ
SFX 1464 Y 1
SFX 1464 ῇ ησάμενον ῇ
SFX 3565 Y 1
SFX 3565 ῖ ύοντί ῖ
SFX 1473 Y 1
SFX 1473 ῶ ωθεῖσαν ῶ
SFX 2458 Y 1
SFX 2458 ῷ ωθεῖσαν ῷ
SFX 4232 Y 1
SFX 4232 ᾷ ασθέντι ᾷ
SFX 3999 Y 1
SFX 3999 ὶ ῦντες ὶ
SFX 3492 Y 1
SFX 3492 ᾷ αθῆναι ᾷ
SFX 1846 Y 1
SFX 1846 ὰ ικῶς ὰ
SFX 57 Y 1
SFX 57 ῃ ουσι ῃ
SFX 101 Y 1
SFX 101 ῃ οντος ῃ
SFX 1632 Y 1
SFX 1632 ῇ ίζοντα ῇ
SFX 2211 Y 1
SFX 2211 ὴ ικῶς ὴ
SFX 2156 Y 1
SFX 2156 ν σσάν ν
SFX 3271 Y 1
SFX 3271 ὶ ικῶς ὶ
SFX 1068 Y 1
SFX 1068 ῶ ωθέντα ῶ
SFX 1640 Y 1
SFX 1640 ῷ ωθέντα ῷ
SFX 3016 Y 1
SFX 3016 ι σον ι
SFX 702 Y 1
SFX 702 ῇ ούσαις ῇ
SFX 3727 Y 1
SFX 3727 ῇ ηθησόμενον ῇ
SFX 7 Y 1
SFX 7 ά ος ά
SFX 1612 Y 1
SFX 1612 ν σον ν
SFX 3248 Y 1
SFX 3248 ά νος ά
SFX 74 Y 1
SFX 74 έ ος έ
SFX 2185 Y 1
SFX 2185 ὴ ώτερός ὴ
SFX 4487 Y 1
SFX 4487 ᾷ ήσαιτο ᾷ
SFX 28 Y 1
SFX 28 ί ος ί
SFX 1744 Y 1
SFX 1744 ῇ ίσαντές ῇ
SFX 389 Y 1
SFX 389 ό ος ό
SFX 1579 Y 1
SFX 1579 ῇ ίζουσί ῇ
SFX 3940 Y 1
SFX 3940 ὼ ώτερός ὼ
SFX 3975 Y 1
SFX 3975 ῖ ούσαις ῖ
SFX 726 Y 1
SFX 726 α ησέν α
SFX 2268 Y 1
SFX 2268 ᾷ αμένους ᾷ
SFX 930 Y 1
SFX 930 ς σον ς
SFX 1599 Y 1
SFX 1599 ῇ ηθῶσί ῇ
SFX 2248 Y 1
SFX 2248 ’ ίν ’
SFX 4616 Y 1
SFX 4616 ᾷ ασθεῖσαι ᾷ
SFX 4311 Y 1
SFX 4311 ά ρόν ά
SFX 3238 Y 1
SFX 3238 έ ρόν έ
SFX 2596 Y 1
SFX 2596 ῃ σαιέν ῃ
SFX 2241 Y 1
SFX 2241 ν ρια ν
SFX 4974 Y 1
SFX 4974 η ιστον η
SFX 3724 Y 1
SFX 3724 ῇ ητῷ ῇ
SFX 2111 Y 1
SFX 2111 ῇ τικόν ῇ
SFX 1174 Y 1
SFX 1174 ῃ σονταί ῃ
SFX 962 Y 1
SFX 962 ᾷ ῶσι ᾷ
SFX 3736 Y 1
SFX 3736 ᾷ είων ᾷ
SFX 2230 Y 1
SFX 2230 ὰ άδας ὰ
SFX 475 Y 1
SFX 475 ῖ ῦσα ῖ
SFX 1366 Y 1
SFX 1366 ῇ ητικοὺς ῇ
SFX 3960 Y 1
SFX 3960 ῇ ίσαντάς ῇ
SFX 285 Y 1
SFX 285 ά θαί ά
SFX 3165 Y 1
SFX 3165 έ θαί έ
SFX 209 Y 1
SFX 209 ί θαί ί
SFX 3512 Y 1
SFX 3512 ῖ τικόν ῖ
SFX 479 Y 1
SFX 479 ς στερον ς
SFX 1256 Y 1
SFX 1256 ό θαί ό
SFX 1074 Y 1
SFX 1074 έ μαι έ
SFX 1367 Y 1
SFX 1367 ῇ ητικούς ῇ
SFX 1658 Y 1
SFX 1658 ῇ ιζόμενός ῇ
SFX 327 Y 1
SFX 327 ῇ ῶσι ῇ
SFX 2627 Y 1
SFX 2627 ῇ ισθεῖσά ῇ
SFX 1152 Y 1
SFX 1152 η οντό η
SFX 354 Y 1
SFX 354 ὴ ῆι ὴ
SFX 3281 Y 1
SFX 3281 ᾷ ητέον ᾷ
SFX 497 Y 1
SFX 497 ῇ ικῶς ῇ
SFX 1401 Y 1
SFX 1401 ῃ σοντά ῃ
SFX 4124 Y 1
SFX 4124 ᾷ ήσαιμί ᾷ
SFX 2110 Y 1
SFX 2110 ῇ τικὸν ῇ
SFX 4668 Y 1
SFX 4668 ῇ ίσεως ῇ
SFX 438 Y 1
SFX 438 ῖ ῦντες ῖ
SFX 4618 Y 1
SFX 4618 ᾷ αίῃ ᾷ
SFX 3707 Y 1
SFX 3707 α ιοί α
SFX 3307 Y 1
SFX 3307 ᾷ αίᾳ ᾷ
SFX 217 Y 1
SFX 217 ῃ ος ῃ
SFX 595 Y 1
SFX 595 ῇ ώτερός ῇ
SFX 4376 Y 1
SFX 4376 ε ιοί ε
SFX 3511 Y 1
SFX 3511 ῖ τικὸν ῖ
SFX 3702 Y 1
SFX 3702 έ κόν έ
SFX 2978 Y 1
SFX 2978 η ιοί η
SFX 650 Y 1
SFX 650 ῇ ητέον ῇ
SFX 2473 Y 1
SFX 2473 ῃ σειάς ῃ
SFX 4735 Y 1
SFX 4735 ῃ λωμεν ῃ
SFX 3530 Y 1
SFX 3530 ς σματα ς
SFX 2789 Y 1
SFX 2789 ὴ ώτατά ὴ
SFX 711 Y 1
SFX 711 ῃ μασίν ῃ
SFX 4706 Y 1
SFX 4706 ῃ ονά ῃ
SFX 4484 Y 1
SFX 4484 ὲ ήσασά ὲ
SFX 3306 Y 1
SFX 3306 ᾷ αίην ᾷ
SFX 2490 Y 1
SFX 2490 ῃ νουσιν ῃ
SFX 2798 Y 1
SFX 2798 ὴ ήσασά ὴ
SFX 1957 Y 1
SFX 1957 ῃ ινόν ῃ
SFX 3163 Y 1
SFX 3163 ῇ θεῖσαν ῇ
SFX 1092 Y 1
SFX 1092 ῃ σειε ῃ
SFX 2577 Y 1
SFX 2577 ῖ υσάντων ῖ
SFX 3660 Y 1
SFX 3660 ῖ ρόν ῖ
SFX 2936 Y 1
SFX 2936 ῇ ότατέ ῇ
SFX 2918 Y 1
SFX 2918 ὰ αῖσιν ὰ
SFX 1689 Y 1
SFX 1689 ῇ οτάτους ῇ
SFX 512 Y 1
SFX 512 ’ έν ’
SFX 1567 Y 1
SFX 1567 ῃ σητε ῃ
SFX 4364 Y 1
SFX 4364 η λετό η
SFX 3894 Y 1
SFX 3894 ῳ ζομαι ῳ
SFX 789 Y 1
SFX 789 ῇ ητικόν ῇ
SFX 1982 Y 1
SFX 1982 ῇ ισθείς ῇ
SFX 2991 Y 1
SFX 2991 ὶ ίζεσθαι ὶ
SFX 4971 Y 1
SFX 4971 ᾷ κόν ᾷ
SFX 4233 Y 1
SFX 4233 ᾷ αίνειν ᾷ
SFX 2564 Y 1
SFX 2564 ῇ ώδους ῇ
SFX 3659 Y 1
SFX 3659 ῖ ρὸν ῖ
SFX 4398 Y 1
SFX 4398 ὶ ίζονται ὶ
SFX 662 Y 1
SFX 662 ῃ ματος ῃ
SFX 3944 Y 1
SFX 3944 ά ταί ά
SFX 1046 Y 1
SFX 1046 ᾷ ήσασά ᾷ
SFX 405 Y 1
SFX 405 έ ταί έ
SFX 4964 Y 1
SFX 4964 ά λον ά
SFX 1676 Y 1
SFX 1676 έ λον έ
SFX 4437 Y 1
SFX 4437 ῶ ωτικὰς ῶ
SFX 360 Y 1
SFX 360 ί ταί ί
SFX 1890 Y 1
SFX 1890 ς ζουσίν ς
SFX 2660 Y 1
SFX 2660 ι σθόν ι
SFX 1151 Y 1
SFX 1151 η οντο η
SFX 2294 Y 1
SFX 2294 ᾷ ῶσαν ᾷ
SFX 4885 Y 1
SFX 4885 ο σθόν ο
SFX 4047 Y 1
SFX 4047 ω ζουσίν ω
SFX 2617 Y 1
SFX 2617 ῶ ῷέν ῶ
SFX 3613 Y 1
SFX 3613 ᾳ εται ᾳ
SFX 736 Y 1
SFX 736 ῇ ώτατά ῇ
SFX 4438 Y 1
SFX 4438 ῶ ωτικάς ῶ
SFX 3452 Y 1
SFX 3452 ῇ οποιεῖ ῇ
SFX 790 Y 1
SFX 790 ῇ ητικὸν ῇ
SFX 1983 Y 1
SFX 1983 ῇ ισθεὶς ῇ
SFX 2784 Y 1
SFX 2784 ῇ τικὴν ῇ
SFX 1244 Y 1
SFX 1244 ᾷ αῖσιν ᾷ
SFX 616 Y 1
SFX 616 ῖ ῦντας ῖ
SFX 3299 Y 1
SFX 3299 α εια α
SFX 4970 Y 1
SFX 4970 ᾷ κὸν ᾷ
SFX 951 Y 1
SFX 951 ᾷ ώμενοι ᾷ
SFX 2690 Y 1
SFX 2690 ῇ ιζομένους ῇ
SFX 4832 Y 1
SFX 4832 ῶ ωσόμεθα ῶ
SFX 2785 Y 1
SFX 2785 ῇ τικήν ῇ
SFX 3769 Y 1
SFX 3769 ῖ τικὴν ῖ
SFX 1918 Y 1
SFX 1918 ά ις ά
SFX 1638 Y 1
SFX 1638 ᾷ ασθῆναί ᾷ
SFX 541 Y 1
SFX 541 έ ις έ
SFX 271 Y 1
SFX 271 ι υσά ι
SFX 429 Y 1
SFX 429 ῇ ησόμενόν ῇ
SFX 83 Y 1
SFX 83 ῃ ομεν ῃ
SFX 351 Y 1
SFX 351 ί ις ί
SFX 204 Y 1
SFX 204 ν υσά ν
SFX 4726 Y 1
SFX 4726 ῇ ῦναι ῇ
SFX 976 Y 1
SFX 976 ’ άν ’
SFX 3770 Y 1
SFX 3770 ῖ τικήν ῖ
SFX 3463 Y 1
SFX 3463 ῖ λογεῖν ῖ
SFX 2206 Y 1
SFX 2206 ῇ ώμενοι ῇ
SFX 3205 Y 1
SFX 3205 ς υσά ς
SFX 4610 Y 1
SFX 4610 ὰ είας ὰ
SFX 1775 Y 1
SFX 1775 ς στατε ς
SFX 3912 Y 1
SFX 3912 ὲ είας ὲ
SFX 3337 Y 1
SFX 3337 ῇ ίσασθαι ῇ
SFX 1289 Y 1
SFX 1289 ῇ ίζεσθαι ῇ
SFX 1626 Y 1
SFX 1626 ῇ ησομένη ῇ
SFX 544 Y 1
SFX 544 ί ναί ί
SFX 418 Y 1
SFX 418 ᾳ ους ᾳ
SFX 4326 Y 1
SFX 4326 ᾷ έοντες ᾷ
SFX 1698 Y 1
SFX 1698 ῇ ίζονται ῇ
SFX 1994 Y 1
SFX 1994 ς ζουσά ς
SFX 2716 Y 1
SFX 2716 ῇ ώταταί ῇ
SFX 1954 Y 1
SFX 1954 ὶ ύμενοί ὶ
SFX 4479 Y 1
SFX 4479 ῇ ίσατε ῇ
SFX 3154 Y 1
SFX 3154 ῃ λον ῃ
SFX 4775 Y 1
SFX 4775 ω ζουσά ω
SFX 4254 Y 1
SFX 4254 ὴ ώτατοι ὴ
SFX 2491 Y 1
SFX 2491 ῃ νουσι ῃ
SFX 1087 Y 1
SFX 1087 ῇ ητικήν ῇ
SFX 4710 Y 1
SFX 4710 ῇ οειδῶς ῇ
SFX 87 Y 1
SFX 87 ῃ ους ῃ
SFX 4814 Y 1
SFX 4814 ᾷ αστά ᾷ
SFX 2192 Y 1
SFX 2192 ῖ στέρᾳ ῖ
SFX 3252 Y 1
SFX 3252 ῆ όμενος ῆ
SFX 723 Y 1
SFX 723 ῇ όμενος ῇ
SFX 3897 Y 1
SFX 3897 ῳ ζηταί ῳ
SFX 1200 Y 1
SFX 1200 ῇ όμεθά ῇ
SFX 816 Y 1
SFX 816 ῖ στέρα ῖ
SFX 1332 Y 1
SFX 1332 ῖ όμενος ῖ
SFX 2566 Y 1
SFX 2566 α δες α
SFX 820 Y 1
SFX 820 ῃ ις ῃ
SFX 2169 Y 1
SFX 2169 έ κέν έ
SFX 4552 Y 1
SFX 4552 ί κέν ί
SFX 333 Y 1
SFX 333 ᾳ ων ᾳ
SFX 4870 Y 1
SFX 4870 ῃ στασθαί ῃ
SFX 1086 Y 1
SFX 1086 ῇ ητικὴν ῇ
SFX 1210 Y 1
SFX 1210 ς στεραί ς
SFX 2573 Y 1
SFX 2573 ᾷ αίαν ᾷ
SFX 3739 Y 1
SFX 3739 ῇ ίεσθαι ῇ
SFX 3032 Y 1
SFX 3032 ῇ ώσαντες ῇ
SFX 60 Y 1
SFX 60 ῃ ων ῃ
SFX 1421 Y 1
SFX 1421 ῃ νων ῃ
SFX 3453 Y 1
SFX 3453 ῇ ολῶν ῇ
SFX 1163 Y 1
SFX 1163 ῶ ωθέντος ῶ
SFX 2152 Y 1
SFX 2152 ῷ ωθέντος ῷ
SFX 4168 Y 1
SFX 4168 ῃ νουσαν ῃ
SFX 1063 Y 1
SFX 1063 ῇ ώτατοι ῇ
SFX 4297 Y 1
SFX 4297 ς σατό ς
SFX 344 Y 1
SFX 344 ῇ οῦντι ῇ
SFX 4809 Y 1
SFX 4809 ᾷ αστικῶς ᾷ
SFX 2437 Y 1
SFX 2437 ὰ άζω ὰ
SFX 421 Y 1
SFX 421 ῖ ύμενοί ῖ
SFX 825 Y 1
SFX 825 ῃ ωμαί ῃ
SFX 326 Y 1
SFX 326 ῃ ωμεν ῃ
SFX 2146 Y 1
SFX 2146 ῇ ίζῃ ῇ
SFX 3775 Y 1
SFX 3775 ῇ στὰς ῇ
SFX 291 Y 1
SFX 291 ᾳ ης ᾳ
SFX 79 Y 1
SFX 79 ῃ οντες ῃ
SFX 1150 Y 1
SFX 1150 ῇ οτέρα ῇ
SFX 3891 Y 1
SFX 3891 ὰ άζοντά ὰ
SFX 3291 Y 1
SFX 3291 ὶ ίζεταί ὶ
SFX 3776 Y 1
SFX 3776 ῇ στάς ῇ
SFX 1642 Y 1
SFX 1642 ς τητές ς
SFX 4110 Y 1
SFX 4110 ς σοντες ς
SFX 3706 Y 1
SFX 3706 α ιοι α
SFX 4193 Y 1
SFX 4193 ε ιοι ε
SFX 3072 Y 1
SFX 3072 ῇ ητικώτερον ῇ
SFX 3823 Y 1
SFX 3823 ὶ οῖ ὶ
SFX 3685 Y 1
SFX 3685 ῃ νης ῃ
SFX 2977 Y 1
SFX 2977 η ιοι η
SFX 16 Y 1
SFX 16 ά ες ά
SFX 3077 Y 1
SFX 3077 ῇ ηθήσομαι ῇ
SFX 139 Y 1
SFX 139 έ ες έ
SFX 4217 Y 1
SFX 4217 ὰ άζεσθαί ὰ
SFX 1631 Y 1
SFX 1631 ς ζοντα ς
SFX 1008 Y 1
SFX 1008 ῇ ότατος ῇ
SFX 4910 Y 1
SFX 4910 ῖ ρὰν ῖ
SFX 4589 Y 1
SFX 4589 ω ζοντα ω
SFX 2509 Y 1
SFX 2509 ῇ ηθείσῃ ῇ
SFX 3502 Y 1
SFX 3502 ῶ ωθῇς ῶ
SFX 4911 Y 1
SFX 4911 ῖ ράν ῖ
SFX 3927 Y 1
SFX 3927 ύ υν ύ
